【裁判字號】    95,易,1776
【裁判日期】    951025
【裁判案由】    妨害公務
【裁判全文】
臺灣板橋地方法院刑事判決              95年度易字第1776號
公  訴  人  臺灣板橋地方法院檢察署檢察官
被      告  甲○○
上列被告因妨害公務案件，經檢察官提起公訴（95年度偵字第
12522 號），本院依簡式審判程序，判決如下：
    主  文
甲○○於公務員依法執行職務時，當場侮辱，累犯，處拘役拾日
，如易科罰金，以參佰元折算壹日；又對於公務員依法執行職務
時，施強暴，累犯，處有期徒刑參月，如易科罰金，以參佰元折
算壹日。
    事  實
一、甲○○前曾因恐嚇、妨害公務案件，分別經臺灣臺北地方法
    院判處有期徒刑一年二月及臺灣士林地方法院判處有期徒刑
    四月，上開二罪定應執行有期徒刑一年五月確定，於民國九
    十二年一月二十三日執行完畢，猶不知悔改，於九十五年五
    月十日十三時二十分許，騎乘車牌號碼HEJ-306 號重型機車
    ，行經臺北縣板橋市○○街九號前，因未戴安全帽遭巡邏警
    員黃文呈、林宜君攔檢盤查，於員警依法執行勤務之際，竟
    心生不滿，拒絕出示證件或陳述真實姓名，並公然以大聲咆
    哮稱：「你們戴帽子的很了不起，我有很多前科，沒有在怕
    你們」、「你阿媽列！幹你娘雞掰」（臺語）等語當場侮辱
    黃文呈、林宜君，足以損害黃文呈、林宜君名譽（公然侮辱
    罪部分未據告訴），嗣警員吳佳偉據報到場支援並以數位相
    機拍照存證，惟甲○○另基於妨害公務之犯意，以右腳攻擊
    警員吳佳偉並以手拍打相機而施強暴，因而妨害警員依法執
    行職務，旋為警當場查獲。
二、案經臺北縣政府警察局海山分局報告臺灣板橋地方法院檢察
    署檢察官偵查起訴。本院於準備程序進行中，甲○○就被訴
    事實為有罪之陳述，經告知簡式審判程序之旨，並聽取各當
    事人之意見後，本院合議庭裁定由受命法官獨任進行簡式審
    判程序。
    理?由
一、訊據被告甲○○就上揭犯罪事實迭於本院審理時自白不諱，
    與黃文呈、林宜君、吳佳偉職務報告所載情節互核相符，並
    有蒐證錄音帶譯文一份、蒐證照片十四張可資佐證，足認被
    告前揭自白與事實相符，堪予採信，本案事證明確，被告犯
    行已堪認定，自應依法論科。
二、被告行為後，刑法業於九十四年二月二日經總統以華總一義
    字第○九四○○○一四九○一號令修正公布，並於九十五年
    七月一日施行（下稱新刑法，修正前刑法下稱舊刑法），刑
    法施行法第一條之一亦於九十五年六月十四日經總統以華總
    一義字第○九五○○○八五一八一號令公布施行，參酌最高
    法院九十五年五月二十三日刑事庭第八次會議決議，新刑法
    第二條第一項之規定，係規範行為後法律變更所生新舊法律
    比較適用之準據法，於新刑法施行後，應適用新刑法第二條
    第一項之規定，為「從舊從輕」之比較。另於比較時應就罪
    刑有關之共犯、未遂犯、想像競合犯、牽連犯、連續犯、結
    合犯，以及累犯加重、自首減輕暨其他法定加減原因（如身
    分加減）與加減比例等一切情形，本於統一性及整體性原則
    ，綜其全部罪刑之結果而為比較。而被告行為後，新刑法第
    四十七條第一項規定「受徒刑之執行完畢，或一部之執行而
    赦免後，五年以內故意再犯有期徒刑以上之罪者，為累犯，
    加重本刑至二分之一」，與舊刑法第四十七條規定「受有期
    徒刑之執行完畢，或受無期徒刑或有期徒刑一部之執行而赦
    免後，五年以內再犯有期徒刑以上之罪者，為累犯，加重本
    刑至二分之一」不同，而依被告之前科紀錄，無論依修正前
    後刑法第四十七條之規定均構成累犯；舊刑法第四十一條第
    一項前段規定：「犯最重本刑為五年以下有期徒刑以下之刑
    之罪，而受六個月以下有期徒刑或拘役之宣告，因身體、教
    育、職業、家庭之關係或其他正當事由，執行顯有困難者，
    得以一元以上三元以下折算一日，易科罰金。」又其行為時
    之易科罰金折算標準，修正前罰金罰鍰提高標準條例第二條
    前段（現已刪除）規定，就其原定數額提高為一百倍折算一
    日，則本件被告行為時之易科罰金折算標準，應以銀元三百
    元折算一日，經折算為新臺幣後，應以新臺幣九百元折算為
    一日。新刑法第四十一條第一項前段則規定：「犯最重本刑
    為五年以下有期徒刑以下之刑之罪，而受六個月以下有期徒
    刑或拘役之宣告者，得以新臺幣一千元、二千元或三千元折
    算一日，易科罰金。」比較修正前後之易科罰金折算標準，
    以九十五年七月一日修正公布施行前之規定，較有利於被告
    。經綜其全部罪刑之結果而為比較，新法並非有利於被告，
    應一體適用舊刑法之規定，合先敘明。核被告所為，係犯刑
    法第一百三十五條第一項之妨害公務罪及同法第一百四十條
    第一項侮辱公務員罪。被告所犯上開兩罪，犯意各別，行為
    互殊，應予分論併罰。又被告前曾因恐嚇、妨害公務案件，
    分別經臺灣臺北地方法院判處有期徒刑一年二月及臺灣士林
    地方法院判處有期徒刑四月，上開二罪定應執行有期徒刑一
    年五月確定，於九十二年一月二十三日執行完畢，有臺灣高
    等法院被告前案紀錄表在卷可稽，其於有期徒刑執行完畢後
    ，五年內再犯本案有期徒刑以上之罪，為累犯，應分別依修
    正前刑法第四十七條規定加重其刑。爰分別審酌被告前有竊
    盜、詐欺、麻藥、恐嚇、妨害自由、妨害公務、毒品等多項
    前科，素行不佳，前已因犯妨害公務案件，經臺灣士林地方
    法院以九十年簡字第一七七七號判處有期徒刑四月，竟無悛
    悔之意，悍然挑戰公權力而再犯本案，顯然前次刑之宣告及
    執行，尚未收警惕之效，不容輕縱，兼衡其本次犯行之情節
    、動機、手段、方法及所生損害，於本院審理時自知事證明
    確，未再多為無謂辯解而坦承犯行之態度等一切情狀，各量
    處如主文所示之刑，並諭知易科罰金折算標準，以示懲儆。
據上論斷，應依刑事訴訟法第273 條之1 第1 項、第299 條第1
項前段，刑法第2 條第1 項前段、修正前第47條、修正前第41條
第1 項前段，罰金罰鍰提高標準條例第1 條前段、修正前罰金罰
鍰提高標準條例第2 條，判決如主文。
本案經檢察官靳開聖到庭執行職務。
中    華    民    國    95    年    10    月    25    日
                  刑事第八庭  法  官  王偉光
上列正本證明與原本無異。
如不服本判決，應於判決送達後十日內向本院提出上訴狀（應附
繕本），上訴於臺灣高等法院。
                              書記官  陳怡君
中    華    民    國    95    年    8    月    26    日
附錄本案論罪科刑法條全文：
中華民國刑法第135條
對於公務員依法執行職務時，施強暴脅迫者，處3年以下有期徒
刑、拘役或3百元以下罰金。
意圖使公務員執行一定之職務或妨害其依法執行一定之職務或使
公務員辭職，而施強暴脅迫者，亦同。
犯前二項之罪，因而致公務員於死者，處無期徒刑或7年以上有
期徒刑；致重傷者，處3年以上、10年以下有期徒刑。
中華民國刑法第140條
於公務員依法執行職務時，當場侮辱，或對於其依法執行之職務
公然侮辱者，處6月以下有期徒刑、拘役或1百元以下罰金。
對於公署公然侮辱者亦同。


司法院資訊處製作；財團法人民間司法改革基金會備份。
